臺灣高等法院高雄分院刑事判決　　　　　　　　　　九十三年度交上易字第八五號
　　上　訴　人　臺灣高雄地方法院檢察署檢察官
　　被　　　告　甲○○
右上訴人因被告過失傷害案件，不服臺灣高雄地方法院九十三年度交易字第一0一號
中華民國九十三年八月二十七日第一審判決（起訴案號：臺灣高雄地方法院檢察署九
十三年度偵字第四八二八號），提起上訴，本院判決如左：
    主  文
上訴駁回。
    事實及理由
一、本案經本院審理結果，認第一審以被告甲○○（下稱被告）過失傷害人致重傷之
    犯行，事證明確，判處有期徒刑六月，如易科罰金以三百元折算一日，原審認事
    用法及量刑均無不當，應予維持，並引用第一審判決書記載之事實、證據及理由
    （如附件）。
二、被告於答辯狀雖辯稱被告並無超速，亦無違規行駛於慢車道，而係被害人違規左
    轉闖入快車道，被告無過失責任云云。惟查，原審已詳述被告未注意車前狀況及
    未注意兩車安全間隔而發生本件車禍過失責任所憑之證據及理由，並未認定被告
    有超速及違規行駛於慢車道之情形。
三、檢察官上訴意旨循告訴人聲請上訴之理由，以被告自始至終均未出面與被害人家
    屬協調和解，被害人已呈植物人狀態，被告未曾探視，開庭態度又差，然原審卻
    僅判處被告有期徒刑六月，又得易科罰金，為此提起上訴云云。惟查，原審已審
    酌被告因一時大意而肇事，被害人所受傷害嚴重，已無法擁有正常人之生活，及
    其犯罪後之態度等一切情狀。本院另審酌被害人因本次車禍而受重傷，固甚值得
    同情，而被告因一時疏忽造成大禍，且迄未與被害人一方達成民事上和解，亦甚
    不是，惟被告所犯過失致重傷罪，法定本刑為：「處一年以下有期徒刑、拘役或
    五百元以下罰金」，被告係自首犯罪，依刑法第六十二條規定必減其刑；且被告
    辯稱，因告訴人一方要求賠償金額新台幣（下同）六百萬元，實屬過高，且非被
    告能力所及云云，但查，被告於肇事後已依民事庭之勸解，先行提出五十萬元賠
    償被害人，並配合被害人一方提出聲請強制保險理賠金一百四十萬元（該強制保
    險係被告為第三人加入之保險），且被告於案發後曾探視過被害人一、二次，此
    據告訴代理人洪明俊律師分別於本院準備程序及審判期日陳明在卷，被告於案發
    後之態度尚非惡劣；且本案民事賠償部分，已由民事庭審理中，而被告一旦入獄
    ，無經濟來源，將使被害人求償更加困難。本院斟酌上開各情，認原審量刑尚稱
    允當，本件檢察官之上訴，為無理由，應予駁回。
四、至於告訴人聲請訊問國揚公司員工洪淑琴，證明被告係駕駛車輛執行載送外勞之
    業務，為從事業務之人一節。惟此原判決已詳敘無從證明被告當時係從事業務之
    人，自無再予傳訊之必要，附此敘明。
據上論斷，應依刑事訴訟法第三百六十八條、第三百七十三條，判決如主文。
本案經檢察官許月雲到庭執行職務。
中　　　華　　　民　　　國　　九十三　　年　　 十二 　　月　　三十一　　日
                                  臺灣高等法院高雄分院刑事第五庭
                                        審判長法官  曾永宗
                                              法官  陳明富
                                              法官  邱永貴
右正本證明與原本無異。
不得上訴。
　　　　　　　　　　　　　　　　　　　　    書記官  梁雅華
中　　　華　　　民　　　國　　九十三　　年　　  十二　　月　  三十一　　日
附錄本判決論罪科刑法條：
 中華民國刑法第二百八十四條第一項
 (過失傷害罪)
因過失傷害人者，處六月以下有期徒刑、拘役或五百元以下罰金，致重傷者，處一年
以下有期徒刑、拘役或五百元以下罰金。
